【裁判字號】    97,易,54
【裁判日期】    970125
【裁判案由】    竊盜
【裁判全文】
臺灣桃園地方法院刑事判決                97年度易字第54號
公  訴  人  臺灣桃園地方法院檢察署檢察官
被      告  甲○○
上列被告因竊盜案件，經檢察官提起公訴（九十六年度偵字第三
八號），被告於本院準備程序進行中，就被訴事實為有罪
之陳述，經本院告知簡式審判程序意旨，並聽取公訴人、被告之
意見後，本院合議庭裁定由受命法官獨任依簡式審判程序審理，
並判決如下：
    主  文
甲○○攜帶兇器竊盜，累犯，處有期徒刑捌月。扣案之十字起子
貳支，均沒收；又攜帶兇器竊盜，累犯，處有期徒刑捌月。扣案
之扳手及剪刀各壹支，均沒收。應執行有期徒刑壹年貳月，扣案
之十字起子貳支、扳手及剪刀各壹支，均沒收。
    事  實
一、甲○○前因施用第一、二級毒品案件，經本院以九十三年訴
    字第一八八號分別處有期徒刑八月、五月，定應執行有期
    徒刑一年確定，復因竊盜案件，再經本院以九十四年易字第
    一六六號處有期徒刑一年六月確定，上開二罪之刑期接續執
    行，甫於民國九十六年七月十六日因減刑而執行完畢。再因
    竊盜案件，現經臺灣桃園地方法院檢察署以九十六年度偵字
    第三六八六號案件偵辦中。詎仍不知悔改，竟意圖為自己
    不法之所有並基於竊盜之犯意，分別為以下二次加重竊盜犯
    行：(1)於九十六年十二月十九日凌晨三時許，在桃園縣平鎮
    市○○路○段附近，持其所有在客觀上對人之生命、身體安
    全具危險性可供兇器使用之十字起子二支，趁四下無人之際
    ，破壞丙○○所有車號1027-GV 號自用小客車引擎鎖後（毀
    損部分未據告訴），發動引擎將該車竊取之；(2)於九十六年
    十二月十九日上午九時許，在桃園縣龍潭鄉○○路四六號
    旁路邊，以其所有在客觀上對人之生命、身體安全具危險性
    可供兇器使用之扳手及剪刀各一支，竊取乙○○所有車號HF
    -8270號自用小客車車牌二面得手後，駛至桃園縣龍潭鄉○
    ○路二號旁之停車場，欲改懸掛於上開所竊得之車號1027-G
    V 號自用小客車上，於拆換車牌之時，適因劉文光經過發現
    可疑而報警，為警據報趕至現場而查獲，並扣得甲○○所有
    分別供本件二次加重竊盜行為所用之十字起子二支、扳手及
    剪刀各一支。
二、案經桃園縣警察局龍潭分局報告臺灣桃園地方法院檢察署檢
    察官偵查起訴。
    理  由
壹、程序事項：
    被告甲○○所犯係死刑、無期徒刑或最輕本刑為三年以上有
    期徒刑以外之罪，亦非屬高等法院管轄第一審之案件，其於
    準備程序中就被訴事實為有罪之陳述，經本院告知簡式審判
    程序之旨，並聽取公訴人、被告之意見後，經本院合議庭認
    為適宜，乃依刑事訴訟法第二百七十三條之一第一項規定，
    裁定由受命法官獨任進行簡式審判程序，先予敘明。
貳、實體事項：
一、上揭犯罪事實，業據被告於本院審理中供承不諱，核與證人
    劉文光、丙○○、乙○○分別於警詢中所證述之情節大致相
    符，並有失物與工具照片二張、現場照片五張、贓物領據（
    保管）單二紙、桃園縣警察局車輛協尋電腦輸入單二紙附卷
    可參，復有扣案之被告所有供上開犯罪事實(1)中竊盜所用之
    十字起子二支、被告所有供上開犯罪事實(2)中所用之扳手及
    剪刀各一支可資佐證。綜上所述，足見被告之自白核與事實
    相符，應可採為論罪科刑之依據。從而，本件事證已臻明確
    ，被告犯行洵堪認定，應予依法論科。
二、按刑法第三百二十一條第一項第三款之攜帶兇器竊盜罪，係
    以行為人攜帶兇器竊盜為其加重條件，此所謂兇器，其種類
    並無限制，凡客觀上足對人之生命、身體、安全構成威脅，
    具有危險性之兇器均屬之，且祇須行竊時攜帶此種具有危險
    性之兇器為已足，並不以攜帶之初有行兇之意圖為必要。螺
    絲起子為足以殺傷人生命、身體之器械，顯為具有危險性之
    兇器（最高法院七十九年台上字第五二五三號判例意旨可資
    參照）。查本件被告所有供本件上開犯罪事實(1)、(2)中竊盜
    所用之十字起子二支、扳手及剪刀各一支，均係屬金屬製品
    ，質硬而型尖，在客觀上足以危害他人生命、身體之安全，
    依上開判例意旨說明，該等物品顯具有客觀危險性，自均屬
    兇器無訛。核被告所為，各係犯刑法第三百二十一條第一項
    第三款之攜帶兇器竊盜罪。被告所犯前開攜帶兇器竊盜二罪
    ，犯意各別，應予分論併罰。又被告前因施用第一、二級毒
    品案件，經本院以九十三年訴字第一八八號分別處有期徒
    刑八月、五月，定應執行有期徒刑一年確定，復因竊盜案件
    ，再經本院以九十四年易字第一六六號處有期徒刑一年六月
    確定，上開二罪之刑期接續執行，甫於九十六年七月十六日
    因減刑而執行完畢，此有臺灣高等法院被告全國前案紀錄表
    及臺灣桃園地方法院檢察署刑案資料查註紀錄表各一份附卷
    可參，其前受有期徒刑之執行完畢，於五年以內故意再犯本
    件有期徒刑以上之罪，為累犯，應各依刑法第四十七條第一
    項規定，加重其刑。爰審酌被告正值青壯之年，不思合法途
    徑獲得財物，竟運用智慧於不當之途，行為實無可取，惟念
    其犯後尚能坦認犯行，態度尚稱良好等一切情狀，分別量處
    如主文所示之刑。至扣案之十字起子二支、扳手及剪刀各一
    支，分別係被告所有供上開犯罪事實(1)、(2)中竊盜所用之物
    ，業據其供承在卷可按，爰依刑法第三十八條第一項第二款
    之規定，併予宣告沒收。至公訴意旨雖以審酌被告素行不良
    ，甫經減刑寬典出監，卻仍不思自食其力而任意行竊，顯見
    其漠視法治，輕忽他人權益，悔改之心淡薄，較輕之刑以不
    足使其心生警惕，請求依法宣告強制工作等語。惟查，又被
    告於本件所犯二次攜帶兇器竊盜犯行中，其所竊之財物非鉅
    ，與一般竊盜慣犯常以夥眾攜帶兇器破壞他人住宅或建築物
    竊取價值達數萬或數十萬元之財物亦有所迥異，因認被告之
    上開行為與實際已染有竊盜習慣之慣犯，尚有不同，經以比
    例原則中之必要性原則及狹義比例原則加以檢視後，本院認
    前開宣告之刑及定應執行刑部分，以足收懲戒警惕之效，而
    無交付強制工作處分之必要，是公訴意旨請求對被告交付強
    制工作處分一節，稍嫌未洽，附予敘明。
據上論斷，應依刑事訴訟法第二百七十三條之一第一項、第二百
九十九條第一項前段，刑法第三百二十一條第一項第三款、第五
十一條第五款、第四十七條第一項、第三十八條第一項第二款，
判決如主文。
本案經檢察官何治蕙到庭執行職務。
中    華    民    國    97    年    1     月    25    日
                        臺灣桃園地方法院刑事第十庭
                            法  官  林  家  賢
上正本證明與原本相符。
如不服本判決，應於判決送達後十日內，向本院提出上訴狀（應
附繕本），上訴於臺灣高等法院。
                            書記官  常  毓  生
中    華    民    國    97    年    1     月    29    日
附錄本判決論罪科刑法條：
刑法第三百二十一條：
犯竊盜罪而有左列情形之一者，處六月以上、五年以下有期徒刑：
一  於夜間侵入住宅或有人居住之建築物、船艦或隱匿其內而犯之
    者。
二  毀越門扇、牆垣或其他安全設備而犯之者。
三  攜帶兇器而犯之者。
四  結夥三人以上而犯之者。
五  乘火災、水災或其他災害之際而犯之者。
六  在車站或埠頭而犯之者。
前項之未遂犯罰之。


司法院資訊處製作；財團法人民間司法改革基金會備份。
